【裁判字號】    89,交抗,81
【裁判日期】    890510
【裁判案由】    違反道路交通管理處罰條例
【裁判全文】
臺灣高等法院刑事裁定                              八十九年度交抗字第八一號
    抗  告  人  甲○○
    即 異 議人
右抗告人因違反道路交通管理處罰條例案件，不服台灣板橋地方法院中華民國八十八
年十一月三十日裁定（八十八年度交聲字第一九一號），提起抗告，本院裁定如左：
    主  文
抗告駁回。
    理  由
一、原異議意旨略以：異議人之車號ＤＨＱ─五一七號輕機車，於民國（下同）八十
    八年六月十六日於台北縣中和市○○路、中山路口，適逢綠變黃燈臨停，本可直
    接往前，奈何前有汽車阻礙，只好作罷臨停，紅燈時只好停在原處，並未於紅燈
    時超越停止線，原處分認伊不遵守交通標誌、標線、號誌之指示，依道路交通處
    罰條例第六十條第二項第三款規定，科處罰鍰新台幣（下同）一千八百元，尚有
    未當，原處分應予撤銷云云。
二、原裁定以原處分之裁罰對象係楓森印刷品有限公司（以下簡稱楓森公司），而異
    議人係使用「甲○○」之名義，並由「甲○○」於異議狀簽名，依聲請狀之外觀
    ，係「甲○○」提出異議，異議人與受處分之對象不同，甲○○之異議於法不合
    。再說明楓森公司（實際駕駛人為甲○○）違規超過停止線之事實，有違規照片
    在卷可憑，該照片固無法證明甲○○於「紅燈後」超過停止線，但因舉發單位已
    提出楓森公司越線停車之照片之釋明，而訊據甲○○主張其係於綠燈變黃燈時通
    過停止線，但無法提出任何證據（證人、證物）以實其說，其所辯即難採信，即
    應認定楓森公司有違規情事。原處分機關援引道路交通處罰條例第六十條第二項
    第三款規定，科處罰鍰一千八百元，並無不當，爰裁定駁回異議人之聲請。
三、本院經核閱卷證，認原裁定並無不當。抗告意旨略以：異議人為楓森公司之職員
    ，當時於異議狀簽名後並交監理站，經過目後未表示無不妥，再者，機車係異議
    人所騎，只有伊本人知道當時情形，理當由其提出異議才是云云。經查：
  (一)按受處分人不服主管機關依據道路交通管理處罰條例所為之處罰，得於接到裁決
    之翌日起十五日內，向管轄地方法院聲明異議；又交通法庭認聲明異議不合法律
    上之程式者，應以裁定駁回之，道路交通管理處罰條例第八十七條第一項、道路
    交通案件處理辦法第十八條前段分別定有明文。
  (二)本件臺灣省交通處公路局板橋監理站於八十八年十月二日所為之板監違裁字第四
    一三二四三三號違反道路交通管理事件裁決書之處分對象，係楓森公司，而上開
    裁決書所依據裁決之台北縣警察局北縣警中違字第三二四三三號舉發違反道路
    交通管理事件通知單所載之處罰對象亦為楓森公司，有上開裁決書、通知單在卷
    可憑，是本件聲明異議人甲○○顯非受裁決之處分人，揆之前開規定，聲明異議
    人甲○○自不得對此裁決聲明異議。其對該裁定聲明異議，不合法律上之程式，
    顯不合法，且無可補正，縱甲○○係楓森印刷品有限公司之受雇人，亦係被裁定
    違規當時之機車駕駛人，依法仍非受裁決之處分人，乃對該裁定提起抗告，自應
    予以駁回。本件抗告，於程序上既已不合法，本院無庸再審究抗告人所提之實體
    抗辯，併予敘明。
三、據上論結，應依道路交通案件處理辦法第二十六條，刑事訴訟法第四百十二條，
    裁定如主文。
中    華    民    國    八十九    年        五      月        十        日
                            臺灣高等法院刑事第五庭
                                審判長法  官  曾  德  水
                                      法  官  林  立  華
                                      法  官  楊  貴  雄
右正本證明與原本無異。
不得再抗告。
                                      書記官  王  敬  端
中    華    民    國    八十九    年        五      月       十二       日


司法院資訊處製作；財團法人民間司法改革基金會備份。
